ru: Бизнес и промышленность > Парикмахерское дело и косметология: Парикмахерские накидки и воротнички; Кресла для педикюра; Кресла для парикмахерских
fi: Yritys ja teollisuus > Kampaamo ja kosmetologia: Leikkauskapat ja niskaliinat; Pedikyyrituolit; Kampaamotuolit
bg-BG: Бизнес и промишленост > Фризьорство и козметология: Фризьорски пелерини и покривала за врата; Столове за педикюр; Салонни столове
fr: Entreprise et industrie > Coiffure et cosmétologie: Capes de coupe et protège-cou pour coiffure; Fauteuils de pédicure; Fauteuils de coiffure
el: Επιχειρηματικός & βιομηχανικός εξοπλισμός > Κομμωτική & κοσμητολογία: Κάπες κομμωτηρίου & καλύμματα λαιμού; Καρέκλες πεντικιούρ; Καρέκλες επαγγελματικού χώρου ομορφιάς
cs: Obchod a průmysl > Kadeřnictví a kosmetika: Kadeřnické čepice a pláštěnky; Pedikérská křesla; Kadeřnická křesla
hr-HR: Posao i industrija > Uređivanje kose i kozmetika: Frizerski ogrtači i ovratnici; Stolice za pedikuru; Salonske stolice
sl-SI: Posel in industrija > Frizerstvo in kozmetika: Frizerska ogrinjala in ovratni papir; Stoli za pedikuro; Salonski stoli
pt-BR: Comercial e industrial > Cabeleireiros e Cosmetologia: Capas para cabeleleiros e proteções de pescoço; Cadeiras para pedicure; Cadeiras para salão de cabeleireiro
ko: 비즈니스/산업 > 헤어디자인/메이크업: 미용 가운/목 커버; 페디큐어용 의자; 미용실 의자
nb: Forretninger og industri > Hårpleie og kosmetologi: Kapper og nakketrekk for frisører; Pedikyrstoler; Salongstoler
de: Wirtschaft & Industrie > Friseur- & Kosmetikgewerbe: Friseurumhänge & Halskrausen; Pedikürestuhl; Salonstühle
nl: Zakelijk en industrieel > Haar- en schoonheidsverzorging: Kapmantels en -kragen; Pedicurestoelen; Salonstoelen
sk-SK: Obchod a priemysel > Kaderníctvo a kozmetika: Kadernícke plášte a návleky na krk; Pedikérske kreslá; Kreslá do kaderníckych salónov
zh-TW: 商業與各產業 > 美髮美容: 剪髮袍和剪髮圍脖; 美甲按摩椅; 美髮椅
it: Commercio e industria > Parruccheria e cosmetologia: Mantelle e copricollo da parrucchiera; Sedie per pedicure; Poltrone per salone di bellezza
es: Economía e industria > Peluquería y cosmética: Capas y fundas cubrecuello para peluquería; Sillas de pedicura; Sillas de peluquería
ja: ビジネス・産業 > 理容・美容: カットクロス・ネックカバー; ペディキュア用チェア; サロン用チェア
tr: İş ve Endüstri > Saç Kesimi ve Kozmetoloji: Kuaför Önlükleri ve Boyun Örtüleri; Pedikür Koltukları; Berber Koltukları
en: Business & Industrial > Hairdressing & Cosmetology: Hairdressing Capes & Neck Covers; Pedicure Chairs; Salon Chairs
sv: Företag och industri > Hårfrisering och kosmetik: Frisörkappa och nackskydd; Pedikyrstolar; Friserstolar
pt-PT: Business e industrial > Cabeleireiro e cosmetologia: Capas de cabeleireiro e proteções de pescoço; Cadeiras de pedicure; Cadeiras de cabeleireiro
da: Erhverv og industri > Frisør og kosmetologi: Friserslag; Pedicurestole; Salonstole
th: ธุรกิจและอุตสาหกรรม > การทำผมและเสริมความงาม: ที่คลุมสำหรับตัดผมและที่คลุมคอ; เก้าอี้ทำเล็บเท้า; เก้าอี้ร้านเสริมสวย
vi: Kinh doanh & Công nghiệp > Làm tóc & thẩm mỹ: Tấm choàng cổ và áo choàng không tay khi làm tóc; Ghế làm móng; Ghế cắt tóc
hu: Üzlet és ipar > Fodrászat és kozmetológia: Fodrászköpenyek és nyakvédők; Pedikűrszékek; Szalonszékek
lt-LT: Verslas ir pramonė > Plaukų kirpimas ir kosmetologija: Kirpyklų pelerinos ir kaklo uždangalai; Pedikiūro kėdės; Salono kėdės
ro-RO: Afaceri și sectorul industrial > Coafat și cosmetică: Cape și protecții pentru gât pentru coafat; Scaune pentru pedichiură; Scaune pentru saloane de înfrumusețare
zh-CN: 商业/工业 > 美容美发业: 理发围布/围脖/颈纸; 修脚椅; 沙龙椅
pl: Biznes i przemysł > Fryzjerstwo i kosmetologia: Peleryny fryzjerskie i osłony na szyję; Fotele do pedicure; Fotele do salonów kosmetycznych